Inventaris van het archief van de Directie der Marine: Commandement Maritieme Middelen Willemsoord, 1815-1958
Nationaal Archief, Den Haag
- Personeelsaangelegenheden., B
  - Personeelsregisters., 17
    - Registers van geboorte en overlijden op zee van burgers en koopvaardijpersoneel, alfabetisch op eerste letter van de naam en vervolgens op datum gebeurtenis., 1838-1864; 1241-1242; 2 delen
      De oude inventarisnummers 1241 t/m 1244 zijn overgebracht naar toegang 2.12.14 en wel respectievelijk als inventarisnrs. 98, 5, 7 en 8
      De nieuwe inventarisnummers 1241 t/m 1243 omvatten:
      - 1838-1852, 1241
      - 1852-1864, 1242
    - Looporderboek nr. 7, brievenboek betreffende mutaties (vnl. ontslagen) van personeel behorend tot de marinereserve., 25 april 1919 - 19 november 1921; 1243
  - Radiodienst., 18
    - 1. Register gegevens personeel opleidingen., 1924-1932; 1245; 1 deel
    - 2. Register gegevens personeel opleidingen., 1933-1936; 1246; 1 deel
    - 3. Register gegevens personeel opleidingen., 1937-1939; 1247; 1 deel
    - 4. Register plaatsing telegrafisten opleidingen., 1933-1938; 1248; 1 deel
  - Registers., 19
    - 1. Register van overledenen (Willemsoord) van., van januari 1938 - juni 1940; 1249; 1 deel
    - 2. Register van uitgeschreven patiënten., 1-6-1940 - 26-6-1940; 1250; 1 deel
    - 3. Register van het Korps Officieren van Administratie bij de Zeemacht., 1915-1916; ---; 1 deel
      Inventarisnr. 1251 is overgebracht naar toegang 2.12.14 - inventarisnr. 69.
  - Registers en lijsten van personeel die voor een onderscheiding in aanmerking zouden kunnen komen., 20
    - Diverse Stukken., 1252
      - Alphabetisch register van zee-officieren enz. die voor het onderscheidingsteken der militaire Willemsorde inaanmerking zouden kunnen komen dan wel voor enige ander decoratie of onderscheiding., a
      - Lijst van officieren die voor een militair onderscheidingsteken in aanmerking zouden kunnen komen., b
      - Lijst van schepelingen die voor een militair onderschedingsteken in aanmerking zouden kunnen komen, 1849, c; 1 omslag
  - Stamboeken., 21
    - 1. Korps Officieren van Administratie Zeemacht., 1909-1912; 1253; 1 deel
    - 2. Stamboek van het personeel geplaats bij het Koninklijk Instituut voor de Marine te Willemsoord deel 58., 1254; 1 deel
    - 3. Stamboek personeel vak Politie 1e deel deel 59., 1255; 1 deel
    - 4. Stamboek personeel vak Politie 2e deel deel 60 (zie ook stamboek 1-5-1911)., 1256; 1 deel
    - 5. Stamboek personeel vak Politie 3e deel deel 61 (zie ook stamboek 1-4-1915)., 1257; 1 deel
    - 6. Stamboek adelborsten deel 64., 1258; 1 deel
    - 7. Stamboek dek- en onderofficieren deel 65., 1259; 1 deel
    - 8. Stamboek officieren van gezondheid 3e klasse en apothekers deel 66., 1260; 1 deel
    - 9. Stamboek officieren van gezondheid 2e klasse deel 67., 1261; 1 deel
    - 10. Stamboek officieren van administratie deel 68., 1262; 1 deel
    - 11. Stamboek plaatsing officieren 1933 deel 69., 1263; 1 deel
    - 12. Stamboek plaatsing officieren 1938 deel 70., 1264; 1 deel
    - 13. Stamboek plaatsing officieren 1939 deel 71., 1265; 1 deel
    - 14. Stamboek adelborsten der 1e klasse deel 72., 1266; 1 deel
    - 15. Stamboek luitenants ter zee der 2e klasse B. deel 73., 1267; 1 deel
    - 16. Stamboek kapitien-luitenants ter zee A. deel 74., 1268; 1 deel
    - 17. Stamboek luitenants ter zee der 1e klasse B. deel 75., 1269; 1 deel
    - 18. Stamboek schrijvers en victualië-meesters, adjunct-schrijvers en klerken deel 76., ---; 1 deel
      Inventarisnr. 1270 is overgebracht naar toegang 2.12.14 - inventarisnr. 642.
    - 19. Register van kundigheden 1884-1885 deel 77., 1271; 1 deel
    - 20. strafregister der adelborsten Koninklijk Instituut voor de Marine te Willemsoord 1-9-1890 - 30-6-1895 deel 78., 1272; 1 deel
    - 21. cursus 1926-1927 strafregister der adelborsten 1926 deel 79., 1273; 1 deel
    - 22. Stamboek beoordelingen van personeel deel 80., 1274; 1 deel
  - Voordrachten bevordering, ontslag, detachering, overplaatsing enz., 22
    - 1. Personeelsbescheiden (c.a. overplaatsingen en detachering) Hr.Ms. "Oranje-Nassau"., 1943; 1275; 1 omslag
    - Diverse Stukken., 1276
      - Voordrachten tot ontslag van schepelingen 1946 no. 4/2/66 - 7/5/306., 2. a
      - Verzoeken van personeel beneden den rang van officier (c.a. betreffende overplaatsingen, ontslag uit den zeedienst, verlenen van groot verlof) 1945 no. 1/87 - 26/16., b
      - Verzoeken van personeel beneden den rand van officier (c.a. betreffende overplaatsingen, ontslag uit de zeedienst, verlenen van groot verlof) 1946 no. 1/4/5 - 7/20/84., c; 3 omslagen
    - Diverse Stukken., 1277
      - Voordrachten tot bevordering van schepelingen 1946 no. 7/4/59 - 7/4/379., 3. a
      - Verzoeken lijsten van schepelingen 1946 no. 1/4/130 - 7/4/36., b; 2 omslagen
    - 4. Voordrachten tot bevordering van personeel beneden den rang van officier., 1945 no. 9/11 - 9/132.; 1946 no. 7/4/1 - 7/4/296.; 1278; 2 omslagen
    - 5. Verzoekschriften van marinepersoneel om ontslag onder bijvoeging van werkgeversverklaringen, dat zij, bij ontslag uit den zeedienst, niet ten laste zullen komen van de gemeenschap., juni - juli 1940; 1279; 1 omslag
    - 6. Verzoeken van officieren (c.a. betreffende overplaatsingen, ontslag uit den zeedienst enz.)., 1945 no. 8/30 - 26/15.; 1946 no. 1/4/4/ - 7/15/40.; 1280; 2 omslagen
  - Weduwen- en Weezenfonds., 23
    - 10e Rekening en verantwoording van het Fonds voor Weduwen en Weezen van 's-Rijks zeeofficieren., 1830; 1281; 1 deel
  - Zeekrijgsraad (Behandeling van zaken door den-). Extract uit het register van behandelde zaken bij den Zeekrijgsraad te Willemsoord., 24
    - 1. 1917 no. 1 - 239., 1282; 1 deel
    - 2. 1922 no. 1 - 142., 1283; 1 deel
    - 3. 1924 no. 1 - 141., 1284; 1 deel
    - 4. 1924 no. 142 - 244., 1285; 1 deel
    - 5. 1928 no. 1 - 153., 1286
    - 6. Inventaris van stukken overgegeven aan den Zeekrijgsraad te Willemsoord 1927 no. 46 - 63., 1287; 1 omslag
    - 1927 no. 64 - 90., 1288; 1 omslag
- Financiële aangelegenheden., C
  - Archief (Oud Helders-)., 1
    - Koninklijke Marine Jachtclub., a
      - Tabellarisch kasboek., 1914-1929; 1289; 1 deel
  - Begrotingen voor de Marine., 2
    - 1. Staatsbegrotingen over de periode van: 1853-1920 in totaal 18 delen., 1290-1307; 18 delen
      - 1. Staatsbegrotingen, 1853, 1290; 1 deel
      - Staatsbegrotingen, 1855, 1291; 1 deel
      - Staatsbegrotingen, 1859, 1292; 1 deel
      - Staatsbegrotingen, 1860, 1293; 1 deel
      - Staatsbegrotingen, 1877, 1294; 1 deel
      - Staatsbegrotingen, 1888, 1295; 1 deel
      - Staatsbegrotingen, 1892, 1296; 1 deel
      - Staatsbegrotingen, 1893, 1297; 1 deel
      - Staatsbegrotingen, 1894, 1298; 1 deel
      - Staatsbegrotingen, 1898, 1299; 1 deel
      - Staatsbegrotingen, 1900, 1300; 1 deel
      - Staatsbegrotingen, 1906, 1301; 1 deel
      - Staatsbegrotingen, 1907, 1302; 1 deel
      - Staatsbegrotingen, 1908, 1303; 1 deel
      - Staatsbegrotingen, 1914, 1304; 1 deel
      - Staatsbegrotingen, 1917, 1305; 1 deel
      - Staatsbegrotingen, 1920, 1306; 1 deel
      - Staatsbegrotingen, 1920, 1307; 1 deel
    - 2. Begrotingen Bureau D. dienst., 1841; 1308; 2 omslagen
    - Begrotingen Bureau D. dienst., 1842; 1309; 1 omslag
    - Begrotingen Bureau D. dienst., 1843; 1310; 1 omslag
    - Begrotingen Bureau D. dienst., 1844; 1311; 1 omslag
    - 3. Register inzake wet tot verhoging van het zesde Hoofdstuk der Staatsbegroting voor het dienstjaar., 1904; 1312; 1 deel
    - 4. Bijlagen van het verslag der Handelingen van de Tweede Kamer der Staten-Generaal., Bijlage B. Begroting van Nederlands-Indië voor.; 1925-1926; 1926; 1313; 1 deel
    - 5. Gegevens raming begroting Rijkswerf Willemsoord 1941 artikel 19, 20 en 22., 1314; 1 omslag
  - Betaalsrollen., 3
    - Betaalsrollen der minder geëmployeerden behorende tot het vak van: Politie over de periode 1887-1914, 1
      - Betaalrollen., 1315-1321
        - 27-2-1887 - 31-12-1890, 1315; 46 stuks
        - 1-1-1891 - 31-12-1894, 1316; 48 stuks
        - 1-1-1895 - 31-12-1897, 1317; 36 stuks
        - 1-1-1898 - 31-12-1900, 1318; 36 stuks
        - 1-1-1901 - 31-12-1903, 1319; 36 stuks
        - 1-1-1904 - 3-7-1909, 1320; 30 stuks
        - 4-7-1909 - 31-12-1914, 1321; 22 stuks
    - Directie der Marine: Nieuwe Diep., 2
      - Vak: Constructie/Scheepsbouw., 1-1-1820 - 31-12-1822; 1322; 1 deel
      - Vak: Scheepsbouw. Betaalrollen over de periode van: 1823-1830 in totaal 7 delen., 1323-1330; 7 delen
        - 1-1-1823 - 31-12-1823, 1323; 1 deel
        - 1-1-1824 - 31-12-1824, 1324; 1 deel
        - 1-1-1825 - 31-12-1825, 1325; 1 deel
        - 1-1-1826 - 31-12-1826, 1326; 1 deel
        - 1-1-1827 - 31-12-1827, 1327; 1 deel
        - 1-1-1828 - 31-12-1828, 1328; 1 deel
        - 1-1-1829 - 31-12-1829, 1329; 1 deel
        - januari 1830, 1330; 1 deel
          (zie onder omslagnummer 1349)
    - Directie der Marine: Willemsoord. Vak:, 3
      - Magazijnen, Scheepsbouw en Uitrusting., Uitrusting.; Betaalsrollen over de periode van: 1830-1914 in totaal 121 delen.; 1331-1451; 121 delen
        - a. Vak: Magazijnen., 1331-1348
          - 1-1-1884 - 31-12-1886, 1331; 1 deel
          - 1-1-1887 - 31-12-1889, 1332; 1 deel
          - 1-1-1890 - 31-12-1891, 1333; 1 deel
          - 1-1-1892 - 31-12-1893, 1334; 1 deel
          - 1-1-1894 - 31-12-1895, 1335; 1 deel
          - 1-1-1896 - 31-12-1897, 1336; 1 deel
          - 1-1-1898 - 31-12-1899, 1337; 1 deel
          - 1-1-1900 - 31-12-1901, 1338; 1 deel
          - 1-1-1902 - 31-12-1903, 1339; 1 deel
          - 1-1-1904 - 31-12-1904, 1340; 1 deel
          - 1-1-1905 - 31-12-1906, 1341; 1 deel
          - 1-1-1907 - 31-12-1907, 1342; 1 deel
          - 1-1-1908 - 31-12-1908, 1343; 1 deel
          - 1-1-1909 - 31-12-1910, 1344; 1 deel
          - 1-1-1911 - 31-12-1911, 1345; 1 deel
          - 1-1-1912 - 31-12-1912, 1346; 1 deel
          - 1-1-1913 - 31-12-1913, 1347; 1 deel
          - 1-1-1914 - 31-12-1914, 1348; 1 deel
        - b. Vak: Scheepsbouw., 1349-1430
          - 1-2-1830 - 31-12-1830, 1349; 1 deel
          - 1-1-1831 - 31-12-1831, 1350; 1 deel
          - 1-1-1832 - 31-12-1832, 1351; 1 deel
          - 1-1-1833 - 31-12-1833, 1352; 1 deel
          - 1-1-1834 - 31-12-1834, 1353; 1 deel
          - 1-1-1835 - 31-12-1835, 1354; 1 deel
          - 1-1-1836 - 31-12-1836, 1355; 1 deel
          - 1-1-1837 - 31-12-1837, 1356; 1 deel
          - 1-1-1838 - 31-12-1838, 1357; 1 deel
          - 1-1-1839 - 31-12-1839, 1358; 1 deel
          - 1-1-1840 - 31-12-1840, 1359; 1 deel
          - 1-1-1841 - 31-12-1841, 1360; 1 deel
          - 1-1-1842 - 31-12-1842, 1361; 1 deel
          - 1-1-1843 - 31-12-1843, 1362; 1 deel
          - 1-1-1844 - 31-12-1844, 1363; 1 deel
          - 1-1-1845 - 31-12-1845, 1364; 1 deel
          - 1-1-1846 - 31-12-1846, 1365; 1 deel
          - 1-1-1847 - 31-12-1847, 1366; 1 deel
          - 1-1-1848 - 31-12-1848, 1367; 1 deel
          - 1-1-1849 - 31-12-1849, 1368; 1 deel
          - 1-1-1850 - 31-12-1850, 1369; 1 deel
          - 1-1-1852 - 31-12-1852, 1370; 1 deel
          - 1-1-1853 - 31-12-1853, 1371; 1 deel
          - 1-1-1854 - 31-12-1854, 1372; 1 deel
          - 1-1-1855 - 31-12-1855, 1373; 1 deel
          - 1-1-1856 - 31-12-1856, 1374; 1 deel
          - 1-1-1857 - 31-12-1857, 1375; 1 deel
          - 1-1-1858 - 31-12-1858, 1376; 1 deel
          - 1-1-1859 - 31-12-1859, 1377; 1 deel
          - 1-1-1860 - 31-12-1860, 1378; 1 deel
          - 1-1-1861 - 31-12-1861, 1379; 1 deel
          - 1-1-1862 - 31-12-1862, 1380; 1 deel
          - 1-1-1863 - 31-12-1863, 1381; 1 deel
          - 1-1-1864 - 31-12-1864, 1382; 1 deel
          - 1-1-1865 - 31-12-1865, 1383; 1 deel
          - 1-1-1866 - 31-12-1866, 1384; 1 deel
          - 1-1-1867 - 31-12-1867, 1385; 1 deel
          - 1-1-1868 - 31-12-1868, 1386; 1 deel
          - 1-1-1869 - 31-12-1869, 1387; 1 deel
          - 1-1-1870 - 31-12-1870, 1388; 1 deel
          - 1-1-1871 - 31-12-1871, 1389; 1 deel
          - 1-1-1872 - 31-12-1872, 1390; 1 deel
          - 1-1-1875 - 31-12-1875, 1391; 1 deel
          - 1-1-1876 - 31-12-1876, 1392; 1 deel
          - 1-1-1877 - 31-12-1877, 1393; 1 deel
          - 1-1-1878 - 31-12-1878, 1394; 1 deel
          - 1-1-1879 - 31-12-1879, 1395; 1 deel
          - 1-1-1880 - 31-12-1880, 1396; 1 deel
          - 1-1-1881 - 31-12-1881, 1397; 1 deel
          - 1-1-1882 - 31-12-1882, 1398; 1 deel
          - 1-1-1883 - 31-12-1883, 1399; 1 deel
          - 1-1-1884 - 31-12-1884, 1400; 1 deel
          - 1-1-1885 - 31-12-1885, 1401; 1 deel
          - 1-1-1886 - 31-12-1886, 1402; 1 deel
          - 1-1-1887 - 31-12-1887, 1403; 1 deel
          - 1-1-1888 - 31-12-1888, 1404; 1 deel
          - 1-1-1889 - 31-12-1889, 1405; 1 deel
          - 1-1-1890 - 31-12-1890, 1406; 1 deel
          - 1-1-1891 - 31-12-1891, 1407; 1 deel
          - 1-1-1892 - 31-12-1892, 1408; 1 deel
          - 1-1-1893 - 31-12-1893, 1409; 1 deel
          - 1-1-1894 - 31-12-1894, 1410; 1 deel
          - 1-1-1895 - 31-12-1895, 1411; 1 deel
          - 1-1-1896 - 31-12-1896, 1412; 1 deel
          - 1-1-1897 - 31-12-1897, 1413; 1 deel
          - 1-1-1898 - 31-12-1898, 1414; 1 deel
          - 1-1-1899 - 31-12-1899, 1415; 1 deel
          - 1-1-1900 - 31-12-1900, 1416; 1 deel
          - 1-1-1901 - 31-12-1901, 1417; 1 deel
          - 1-1-1902 - 31-12-1902, 1418; 1 deel
          - 1-1-1903 - 31-12-1903, 1419; 1 deel
          - 1-1-1904 - 31-12-1904, 1420; 1 deel
          - 1-1-1905 - 31-12-1905, 1421; 1 deel
          - 1-1-1906 - 31-12-1906, 1422; 1 deel
          - 1-1-1907 - 31-12-1907, 1423; 1 deel
          - 1-1-1908 - 31-12-1908, 1424; 1 deel
          - 1-1-1909 - 31-12-1909, 1425; 1 deel
          - 1-1-1910 - 31-12-1910, 1426; 1 deel
          - 1-1-1911 - 31-12-1911, 1427; 1 deel
          - 1-1-1912 - 31-12-1912, 1428; 1 deel
          - 1-1-1913 - 31-12-1913, 1429; 1 deel
          - 1-1-1914 - 31-12-1914, 1430; 1 deel
        - c. Vak: Scheepsbouw en Uitrusting., 1431-1440
          - 1-1-1871 - 31-12-1871, 1431; 1 deel
          - 1-1-1872 - 31-12-1872, 1432; 1 deel
          - 1-1-1873 - 31-12-1873, 1433; 1 deel
          - 1-1-1874 - 31-12-1874, 1434; 1 deel
          - 1-1-1875 - 31-12-1875, 1435; 1 deel
          - 1-1-1876 - 31-12-1876, 1436; 1 deel
          - 1-1-1877 - 31-12-1877, 1437; 1 deel
          - 1-1-1878 - 31-12-1878, 1438; 1 deel
          - 1-1-1879 - 31-12-1879, 1439; 1 deel
          - 1-1-1880 - 31-12-1883, 1440; 1 deel
        - d. Vak: Uitrusting., 1441-1451
          - 1-1-1874 - 31-12-1874, 1441; 1 deel
          - 1-1-1900 - 31-12-1900, 1442; 1 deel
          - 1-1-1905 - 31-12-1906, 1443; 1 deel
          - 1-1-1907 - 31-12-1907, 1444; 1 deel
          - 1-1-1908 - 31-12-1908, 1445; 1 deel
          - 1-1-1909 - 31-12-1909, 1446; 1 deel
          - 1-1-1910 - 31-12-1910, 1447; 1 deel
          - 1-1-1911 - 31-12-1911, 1448; 1 deel
          - 1-1-1912 - 31-12-1912, 1449; 1 deel
          - 1-1-1913 - 31-12-1913, 1450; 1 deel
          - 1-1-1914 - 31-12-1914, 1451; 1 deel
      - 4. Nominatieve opgave der dek- en onderofficieren en mindere schepelingen bij 's-Rijks Zeemacht, wier rekeningen in de soldijrollen van Zijne Majesteits schepen en vaartuigen van oorlog, zijn belast geworden voor de door hen verschuldigde contributie over de jaren 1865 en 1866 aan het Fonds, daargesteld bij K.B. van 14-2-1863 no. 75., 1452; 1 deel
      - 5. Staat van maandelijkse uitbetalingen aan minder geëmployeerden met vaste aanstellingen en van inhoudingen voor pensioen enz., 1453; 1 deel
    - Financiële verantwoordingen., 4
      - Financiële verantwoordingen van den Officier van Administratie aan boord van Hr.Ms. wachtschip "Willemsoord" over de periode juni-november 1940 (c.a. af- en bijschrijvingen van den Postchèque-Girodienst, giroboeken, kasboeken en de hierop betrekking hebbende gevoerde correspondentie)., 1454; 1 omslag
    - Koninklijk Instituut voor de Marine., 5
      - 1. Personeelsstaten, begrotingen., 1857-1900; 1455; 1 omslag
      - 2. Stamboek militaire en civiele beampten., 1847-1853; 1456; 1 deel
      - 3. Zakgeldenboek., 1-10-1938 - 1-5-1940; 1457; 1 deel
    - Korps der Mariniers., 6
      - Rekeningboek met diversen., 1873; 1458; 1 deel
    - Registers Betalingen., 7
      - Register van betalingen, tractementen., 1826-1848; 1459; 1 deel
        Directie der Marine te Vlissingen
    - Toelagen., 8
      - Evacuatie-toelagen personeel Rijkswerven., 1940-1944; 1460; 1 omslag
- Diversen., D
  - Archieven., 1
    - Archief (Oud Helders-). Koninklijke Marine Jachtclub Willemsoord., a
      - a. Bescheiden betreffende periodieke zeilwedstrijden., 1934-1937; 1461; 3 omslagen
    - Archieven enz. (c.a. overbrenging van -)., b
      - 1. Overbrenging van archieven, reglementen, bibliotheken, voorwerpen van historische waarde enz., 1940-1942; 1462; 1 omslag
  - Boekwerken, Documentatie., 2
    - 1. Boekwerk met foto's vuurtorenlichten 1870. Dioptric Lighthouse of chance Brothers Company near Birmingham., 1463; 1 deel
    - 2. Boekwerk Herinneringen bij de Zestigjarige gedachtenisviering der Koninklijke Nederlandse Fabriek van Gouden en Zilveren werken van J.M. van Kempen en Zonen te Voorschoten., juni 1896; 1464; 1 deel
  - Correspondentie en overzichten inzake diverse aangelegenheden betreffende schepen en onderdelen behorende tot de Koninklijke Marine., 3
    - 1. Gegevens omvormers D.T. van Hr.Ms. onderzeeboot "0 12"., 1465; 1 omslag
    - 2. Tuiglijst van Z.M. schroefstoomschip 1e klasse "Leeuwarden"., 1466; 1 deel
    - 3. Eigendomsbewijzen scheepsmaterieel IV A., 1929-1946; 1467; 1 omslag
    - 4. Correspondentie betreffende de ramp van Hr.Ms. "Willem van Ewijk" op 8-9-1939 nabij Terschelling no. 0710173., 1468; 1 omslag
    - 5. Dossier betreffende de aanvaring tussen Hr.Ms. "B.V. 3" op 6-3-1940 in de haven van Nieuwe Diep exh. no. 09042 Geheim van 12-3-1940., 1469; 1 dossier
    - 6. Proces-verbaal van 5-3-1940 naar aanleiding van de gedragingen van den schipper W. van Genderen. (stamboeknummer 8128) en den sergeant-konstabel G. Bakker (stamboeknummer 10235) beiden dienende aan boord van Hr.Ms. " 0 9", zulks naar aanleiding van een schriftelijk beklag, ingediend door den dienstplichtig sergeant J. Hoogland te Ijmuiden op 14-2-1940., 1470; 1 dossier
    - 7. Grafische voorstelling van de waterverplaatsing, de hoogte van het drukkingspunt en van het metacenter boven den onderkant kielplank van het pantserdek torenschip "Koningin Wilhelmina der Nederlanden"., 1471; 1 omslag
    - 8. Overzicht chemische strijdmiddelen., 1472; 1 omslag
    - 9. Overzicht der bij de Koninklijke Marine in gebruik zijnde gasbeschermers., 1473; 1 omslag
    - 10. Overzicht der totale aanbouwkosten van schepen en vaartuigen der Koninklijke Marine, voor zover op het begrotingsjaar 1936 hiervoor boekingen hebben plaats gehad ten laste van het VIIIe Hoofdstukken der Rijksbegroting en overzicht der kosten van schepen en vaartuigen en van de voornaamste gebouwen der Koninklijke Marine gedurende het jaar 1936, in zoverre ten laste komende van het VIIIe Hoofdstuk der Rijksbegroting. (Overgenomen uit het jaarverslag van de Rijkswerf te Willemsoord over het jaar 1936)., 1474; 1 deel
    - Diverse Stukken., 1475
      - Looporderboek kruistocht A.M. schroefstoomschepen "Willem" en "Djambi", 3-5-1890, 11. a
      - Copie Looporderboek kruistocht Z.M. schoefstoomschepen "Willem" en "Djambi", 23-5-1870, b
      - Lijst van gedane seinen gedurende de kruistocht Z.M. schroefstoomschepen "Willem" en "Djambi", 4-5-1870 - 16-8-1870, c
      - Agenda der ingekomen stukken kruistocht Z.M. schoefstoomschepen "Willem" en "Djambi", 23-4-1870 - 17-8-1870, d
      - Brievenboek kruistocht A.M. schroefstoomschepen "Willem" en "Djambi", 3-5-1870 - 16-8-1870, e; 1 omslag
    - 12. "Dokreglement enz. Rijkswerf K.M. 1934" (vasgesteld bij Ministeriële Resolutie van 20-12-1934 Bureau R.A.D. (Referendaris Algemene Dienste) No. 100)., 1476; 1 omslag
    - 13. Correspondentie betreffende de regeling van een schadevaring tussen de "E368" en de "IJmuiden 196" maart 1937 Hr.Ms. "Schorpioen"., 1477; 1 omslag
    - 14. Staten van onafgedane orders aan boord van Hr.Ms. "Schorpioen" over de periode van:., 8-7-1926 - 1-10-1936; 1478
    - 15. Correspondentie cursus gasbescherming 1933 - 1934 Hr.Ms. "Schorpioen"., 1479; 1 omslag
  - Militaire Belangenverenigingen., 4
    - 1. Rapport Commissie van onderzoek inzake werkzaamheid militaire belangenverenigingen, ingesteld door den Commandant Zeemacht van 27-5-1933 no. P/16/8/9 zeer geheim., 1480; 1 deel
    - Diverse Stukken., 1481
      - Correspondentie Algemene Zaken. 1933-1940, 2. a
      - Heldersche Bridge-club van onderofficieren bijde Zeemacht., b
      - Correspondentie Politieke Propaganda., c
      - Correspondentie inzake opgave leden militaire belangenverenigingen., d; 4 omslagen
    - 3. Statuten van de Koninklijke Nederlandse vereniging "Onze Vloot" (opgericht 26-5-1906)., 1482; 1 deel
    - 4. Statuten en Algemeen Reglement van de Algemene Vereniging van marine officieren (opgericht 18-2-1918)., 1483; 1 deel
    - 5. Statuten en Huishoudelijk Reglement van de militaire belangenverenigingen van onderofficieren bij de zeemacht voorheen Bond van Marine Onderofficieren (opgericht 16-6-1901)., 1484; 1 deel
    - 6. Statuten en Huishoudelijk Reglement van de stichting "Het Marine Sanatorium Fonds" (opgericht 16-7-1937)., 1485; 1 deel
    - 7. Statuten en Huishoudelijk Reglement van de V.C.M.P. (Vereniging van Christelijk Marine Personeel beneden den rang van officier (opgericht 22-2-1921)., 1486; 1 deel
    - 8. Statuten en Huishoudelijk Reglement der Nederlands Rooms Katholieke Vereniging van Marine Personeel "St. Joseph" (opgericht 28-11-1935)., 1487; 1 deel
    - 9. Statuten en Huishoudelijk Reglement van de vereniging van Technici der Koninklijke Marine (opgericht 23-7-1926)., 1488; 1 deel
  - Nederlandse Korporaalsbond., 5
    - Notulen van Hoofdbestuursvergaderingen., 1
      - Notulen over de periode van 1911-1933 in totaal 7 delen., 1489-1495; 7 delen
        - 21-9-1911 - 14-1-1922, 1489; 1 deel
        - 25-1-1922 - 20-11-1923, 1490; 1 deel
        - 20-11-1923 - 25-7-1927, 1491; 1 deel
        - 6-9-1931 - 31-12-1931, 1492; 1 deel
        - 1e halfjaar 1932, 1493; 1 deel
        - 2e halfjaar 1932, 1494; 1 deel
        - 1e halfjaar 1932, 1495; 1 deel
    - Notulenboeken van de Nederlandse Korporaalsbond., 2
      - 1. Afdeling Rotterdam., 10-10-1911 - 29-5-1925; 1496; 1 deel
      - 2. Afdeling Willemsoord., 14-9-1911 - 16-12-1921; 1497; 1 deel
  - Schietreglementen., 6
    - Voorlopig schietreglement geschut., 1498; 1 deel
  - Tekeningen, welke op kaart zijn gebracht., 7
    - Diverse Stukken., 1499
      - Stork-Ricardomotor, juli 1939, 1
      - Verloop van de gloeiing van D. pijpen., 2
      - Brede-Guinard pompen., 3
      - Opgemeten maten van schroefas en tussenas van torpedobootjagers, 1937-1938 tekening no. 17408., 4
      - Opgemeten maten van schroefas en tussenas van torpedobootjagers, 1937-1938 tekening no. 17409., 5
      - Schema ventilatie leiding voor torpedobootjagers, 1937-1938, 6; 1 omslag
    - Diverse Stukken., 1500
      - Onderdelen duitse mijn tekening no. 6469., 1
      - Duitse waterbom tekening no. 6492., 2
      - Veiligheidstoestel Engelse mijn tekening no. 6511., 3
      - Engelse mijnen 9e en 11e soort tekening no. 6746., 4
      - Inrichting tot plaatsen stoothoorns onderaan Engelse mijn 11e soort tekening no. 6422., 5
      - Electrische ontstekingsinrichting van een Engelse mijn 6e soort tekening no. 6396., 6
      - Anker Engelse mijn 9e soort no. 6480., 7
    - Diverse Stukken., 1501
      - Duitse sleepmijn tekening no. 6498., 1
      - Engelse sleeptorpedo tekening no. 6234., 2
      - Duitse mijn tekening no. 7522., 3
      - Plaatsing binnen en buiten aanvoerkoker in de duitse mijn tekening no. 7532., 4